【裁判字號】    99,台上,2241
【裁判日期】    990415
【裁判案由】    違反毒品危害防制條例
【裁判全文】
最高法院刑事判決            九十九年度台上字第二二四一號
上  訴  人  甲○○
上列上訴人因違反毒品危害防制條例案件，不服台灣高等法院中
華民國九十九年一月二十九日第二審判決（九十九年度上訴字第
三八五號，起訴案號：台灣板橋地方法院檢察署九十八年度毒偵
字第六四四三號），提起上訴，本院判決如下：
    主  文
上訴駁回。
    理  由
按刑事訴訟法第三百七十七條規定：上訴於第三審法院，非以判
決違背法令為理由，不得為之。是提起第三審上訴，應以原判決
違背法令為理由，係屬法定要件。如果上訴理由書狀並未依據卷
內訴訟資料，具體指摘原判決不適用何種法則或如何適用不當，
或所指摘原判決違法情事，顯與法律規定得為第三審上訴理由之
違法情形不相適合時，均應認其上訴為違背法律上之程式，予以
駁回。又不服地方法院之第一審判決而上訴者，須提出上訴書狀
，並應敘述具體理由，為上訴必備之程式。倘所提出之書狀未敘
述上訴理由，或僅曾以言詞陳述上訴理由者，均應於上訴期間屆
滿後二十日內補提理由書於第一審法院。逾期未補提者，原審法
院應定期間先命補正。其上訴書狀已敘述理由，但所敘述者非屬
具體理由，則屬不符上訴之法定程式，由第二審法院以其上訴不
合法律上程式，判決駁回，不生定期命補正之問題。此觀刑事訴
訟法第三百五十條第一項、第三百六十一條、第三百六十二條及
第三百六十七條之規定自明。且所謂不服第一審判決之具體理由
，必係依據卷內既有訴訟資料或提出新事證，指摘或表明第一審
判決有何採證認事、用法或量刑等足以影響判決本旨之不當或違
法，而構成應予撤銷之具體事由，始克當之；倘僅泛言原判決認
定事實錯誤、違背法令、量刑失之過重或輕縱，而未依上揭意旨
指出具體事由，或形式上雖已指出具體事由，然該事由縱使屬實
，亦不足以認為原判決有何不當或違法者，皆難謂係具體理由，
俾與第二審上訴制度旨在請求第二審法院撤銷、變更第一審不當
或違法之判決，以實現個案救濟之立法目的相契合，並節制濫行
上訴。本件原判決以：上訴人甲○○施用第一級毒品海洛因及施
用第二級毒品甲基安非他命，犯毒品危害防制條例第十條第一項
、第二項之施用第一級毒品及施用第二級毒品罪，業據第一審台
灣板橋地方法院依據上訴人之自白及卷附台灣檢驗科技股份有限
公司濫用藥物檢驗報告（上訴人為警查獲所採集尿液經送鑑定結
果，呈海洛因代謝物嗎啡、甲基安非他命陽性反應）等卷內證據
資料，調查認定明確；上訴人施用海洛因、甲基安非他命之時間
、行為不同（上訴人係先將毒品海洛因加水稀釋置於注射針筒以
注射至身體之方式，施用第一級毒品海洛因，嗣又將甲基安非他
命置於吸食器並點火加熱燒烤產生白煙吸聞之方式，施用第二級
毒品甲基安非他命，有其於偵查中及第一審之供述可稽），顯係
犯意各別，應分論併罰；且第一審判決已說明其審酌量刑之情形
，並在法定刑度內而為適當之量刑（即論上訴人以施用第一級毒
品罪，累犯，處有期徒刑九月；及施用第二級毒品罪，累犯，處
有期徒刑五月。並各為相關沒收之宣告，及就主刑部分定其應執
行有期徒刑一年）。於法俱無違誤。上訴人於第二審上訴意旨僅
泛稱：其所犯之罪應屬接續犯；其已坦承犯行，第一審量刑過重
；且係以吸食器共用吸食一、二級毒品，為想像競合犯，不應分
科論刑等語。經核並未依據卷內既有訴訟資料或提出新事證，指
摘或表明第一審判決有何採證認事、用法或量刑等足以影響判決
本旨之不當或違法，而構成應予撤銷之具體事由，自應認其第二
審上訴顯無具體理由而不合法定程式，應予駁回，並不經言詞辯
論為之等情。揆諸首揭說明，即尚無不合。上訴人提起第三審上
訴，仍執前詞，並略稱：其所為應屬反覆實行同種類犯行之集合
犯，第一審判決予以分論併罰尚有未合等語，經核上訴意旨，係
置原判決所為明白論斷於不顧，並非依據卷內資料就原判決以上
揭程序上理由駁回其上訴，如何不適用何種法則或適用不當為具
體指摘，難認已符合首揭法定之第三審上訴要件。綜上說明，應
認本件上訴違背法律上之程式，予以駁回。
據上論結，應依刑事訴訟法第三百九十五條前段，判決如主文。
中    華    民    國  九十九  年    四    月   十五   日
                      最高法院刑事第九庭
                          審判長法官  邵  燕  玲
                                法官  李  伯  道
                                法官  孫  增  同
                                法官  李  英  勇
                                法官  施  俊  堯
本件正本證明與原本無異
                                      書  記  官
中    華    民    國  九十九  年    四    月  二十一  日
                                                       s

司法院資訊處製作；財團法人民間司法改革基金會備份。
